【裁判字號】    90,訴,87
【裁判日期】    900525
【裁判案由】    侵權行為損害賠償
【裁判全文】
臺灣板橋地方法院民事判決  九十年訴字第八七號
    原      告  甲○○
    被      告  乙○○
右當事人間侵權行為損害賠償事件，本院判決如左：
    主    文
被告應給付原告新臺幣伍拾萬元及自民國九十年一月十三日起至清償日止，按年息百
分之五計算之利息。
原告其餘之訴駁回。
訴訟費用由被告負擔二分之一，餘由原告負擔。
本判決於原告以新臺幣壹拾柒萬元供擔保後，得為假執行。
原告其餘假執行之聲請駁回。
    事    實
甲、原告方面：
  一、聲明：
    １被告應給付原告新台幣（下同）一百萬元及自起訴狀繕本送達翌日起至清償日
      止，按年息百分之五計算之利息。
    ２願供擔保請准宣告假執行。
  二、陳述：
      原告之妻曾春玲經營便利商店，被告係啤酒業務員，明知曾春玲已婚，竟自民
      國八十七年十月起至八十八年三月初止，與曾春玲在台北縣某旅館通姦，原告
      至八十八年四月間始知此事，被告故意以背於善良風俗之方法，加損害於原告
      ，原告結婚十幾年，所經營之婚姻與事業為被告所破壞，原告之自信心受到影
      響，亦不再信任至親之人，精神上受有痛苦，請求被告給付一百萬元。
乙、被告方面：
  一、聲明：原告之訴駁回。
  二、陳述：坦承其與原告之妻自八十七年十月起至同年底有婚外情，原告於八十八
      年三、四月間即以電話告知被告，其早已知悉此事，卻遲至九十年一月始起訴
      ，已罹於侵權行為損害賠償請求權二年時效。
    理    由
一、原告主張被告自八十七年十月起至八十八年三月間止，與其妻曾春玲通姦等情，
    被告固不否認其與曾春玲間有通姦之行為，惟辯稱：通姦時間係自八十七年十月
    起至同年底，原告早已知悉，卻遲至九十年一月始起訴，已罹於二年時效等語。
二、經查：被告自八十七年十月至八十八年三月間止，與原告之妻曾春玲通姦等情，
    業據被告於本院八十九年度自字第三九一號妨害家庭案件中坦承在卷，經本院依
    職權調取上開刑事卷宗核閱無誤，上開刑事案件審理時間距犯罪時間較本件為近
    ，被告記憶較清晰，應以被告於上開刑事案件之陳述為可採。又證人曾春玲於本
    件於本院到庭證稱：伊於八十八年四月間已開始逃避被告，被告於八十八年四月
    二十二日毆打伊，四月下旬，被告打電話給伊，說如不與他見面，他將要把婚外
    情之事告訴原告，原告係自八十八年四月下旬始知通姦之事等語，原告並提出被
    告於八十八年四月二十二日與曾春玲間之電話錄音帶譯文，被告於電話中稱要將
    曾春玲與其發生婚外情之事告訴原告，要曾春玲與其見面等語，被告亦不否認有
    為上開陳述，衡諸常情，倘原告於八十八年三、四月前早已知悉被告與曾春玲間
    通姦之行為，被告豈有以要將通姦之事告知原告之方式，逼迫曾春玲與其見面之
    理？雖被告亦舉其姐林碧霞為證，稱原告於八十八年四月間有以電話告知被告稱
    其早已知悉通姦之事，然被告對於原告究係於何時知情，亦無法舉證以明之，則
    其主張原告之侵權行為損害賠償請求權業已罹於二年時效，即不足採。
三、按關於侵權行為得依民法第一百八十四條第一項前段請求者，以侵害既存法律體
    系所明認之權利為限，至於同條項後段之規定，所保護之標的為權利以外之利益
    ，且以故意背於善良風俗之方法為必要，僅具有補充之性質，旨在使侵權行為法
    之體系臻於完備，如所侵害之客體為應受法律保護之權利，即應適用第一百八十
    四條第一項後段為賠償請求之依據。婚姻關係以夫妻共同生活為目的，夫妻間應
    彼此尊重，互守忠實義務，保持其共同生活之圓滿、安全及幸福，此種關係具有
    人格之性質，對配偶雙方均具有重大利益，為應受法律保護之權利。與有配偶之
    人通姦，乃干擾或妨害他人夫妻維持婚姻共同生活圓滿、安全及幸福之權利（最
    高法院五十五年台上字第二○五三號判例意旨參照），依社會一般觀念，不得謂
    非有以違背善良風俗之方法，加損害於人之故意，為配偶之他方因此受有損害，
    自得依民法第一百八十四條第一項後段之規定請求賠償。是原告主張被告與其妻
    之通姦行為，致原告因此受有精神上之痛苦，依民法第一百八十四條第一項後段
    之規定請求被告賠償，洵屬正當，應予准許。查被告係商職畢業，從事業務員，
    月入三、四萬元，原告係工專畢業，曾任業務員，現為外商公司經理，年薪一百
    三十餘萬元等情，為兩造所不爭執。爰審酌兩造之學歷、社會地位、經濟狀況、
    智識經驗及原告所受精神上所受痛苦程度等一切情狀，認原告請求被告給付慰撫
    金以五十萬元為相當，從而原告於此範圍內請求被告賠償其損害及自起訴狀繕本
    送達翌日即九十年一月十三日起至清償日止，按週年利率百分之五計算之利息，
    即無不合，應予准許，逾此範圍之請求為無理由，應予駁回。
四、原告就其勝訴部份，陳明願供擔保請准宣告假執行，經核無不合，爰酌定相當擔
    保金額准許之，至原告敗訴部分，其假執行之聲請即失所附麗，應予駁回。
據上論結，本件原告之訴為一部有理由，一部無理由，應依民事訴訟法第七十九條但
書、第三百九十條第二項，判決如主文。
中      華      民      國    九十      年      五      月    二十五    日
                                    臺灣板橋地方法院民事第三庭
~B法      官  陳映如
右為正本係照原本作成
如對本判決上訴，須於判決送達後二十日內向本院提出上訴狀。
中      華      民      國    九十      年      五      月    二十五    日
~B法院書記官  李淑貞


司法院資訊處製作；財團法人民間司法改革基金會備份。
